【裁判字號】    98,訴,761
【裁判日期】    981223
【裁判案由】    損害賠償
【裁判全文】
臺灣彰化地方法院民事判決  98年度訴字第761號
原      告    丙○○
                        249.
兼法定代理人  乙○○
                        249.
共      同
訴訟代理人    蔡奉典律師
複 代理 人    林俊雄律師
被      告    甲○○即甲○○醫院附設護理之家
              丁○○
共     同
訴訟代理人    陳世煌律師
              黃俊昇律師
上  一  人
複 代理 人    江銘栗律師
上列當事人間請求損害賠償事件，本院於民國98年12月9日言詞
辯論終結，判決如下：
    主      文
原告之訴及其假執行之聲請均駁回。
訴訟費用新臺幣參萬捌仟陸佰貳拾元由原告負擔。
    事實及理由
一、原告起訴主張：
（一）原告丙○○因重度身心障礙，於民國92年5月8日經法院宣
      告禁治產，並由其母即原告乙○○監護。原告丙○○因身
      心障礙，無法言語，生活起居需專人照顧，故原告丙○○
      之家屬長期委託被告甲○○即甲○○醫院附設護理之家（
      下稱甲○○護理之家）照護原告丙○○，被告丁○○則為
      甲○○護理之家之復健師，長期為原告丙○○做推拿、拍
      背等復健動作。
（二）原告乙○○於96年8月底前往被告甲○○護理之家探視原
      告丙○○時，發現原告丙○○於移動時表情痛苦，身體明
      顯有不適之感覺，但因原告丙○○無法表達，而被告甲○○護理之家所屬人員亦均隱瞞未將原告丙○○之病情告知
      家屬，故原告乙○○返家後轉告其妹陳秀圓，請陳秀圓要
      求護理之家處理。陳秀圓即打電話給護理之家之護理長詢
      問原告丙○○之病情，惟該護理長支吾其詞，陳秀圓察覺
      有異，強力要求護理長應立即將原告丙○○送醫檢查。但
      護理之家人員遲至96年9月3日才將原告丙○○送至彰化基
      督教醫院二林分院檢查，當天又送回護理之家。陳秀圓不
      放心而於96年9月4日至護理之家瞭解原告病情，始得知原
      告丙○○受有右腳股骨頸骨折之傷害，而護理之家竟稱不
      知原告丙○○何時骨折。護理之家人員得知原告丙○○受
      有骨折之傷害，竟未予任何處置，即將原告送回護理之家
      ，送回之後亦完全未予治療，使原告之骨折錯失治療之黃
      金時間而無法開刀治療。事後被告甲○○曾通知陳秀娥、
      陳秀圓等家屬至該護理之家協商後續事宜，被告甲○○坦
      承係因護理之家推拿師即被告丁○○推拿不當造成原告丙○○腿骨骨折，希望能達成賠償，且被告丁○○亦當場向
      陳秀圓、原告陳秀娥致歉，但因賠償數額談不攏，而無法
      達成和解，但被告等之過失造成原告丙○○骨折，甚為明
      確。
（三）原告與被告甲○○護理之家有委託照顧之契約關係，此契
      約之性質應屬委任契約，而被告甲○○護理之家受委任照
      顧原告丙○○，按月受有報酬，應以善良管理人之注意照
      顧原告丙○○，但原告丙○○因護理之家之員工即被告丁○○之推拿行為受有損害，則依民法第544條規定，被告
      甲○○護理之家應負損害賠償責任。又甲○○護理之家係
      提供護理照顧之服務，應屬於消費者保護法（下稱消保法
      ）第2條第2款之企業經營者。而原告丙○○接受甲○○護
      理之家護理照顧之服務，則屬同法第2條第1款之消費者。
      原告丙○○因生活起居無法自理，而長期於護理之家接受
      照顧，該機構對於入住者之日常照護及復健時應予特別注
      意，以避免造成傷害，如不慎造成傷害，亦應立即送醫予
      以妥善之照護。然被告甲○○護理之家於復健推拿過程中
      造成原告骨折，骨折後又隱瞞病情延誤送醫，錯失手術治
      療時機，致原告丙○○迄今仍受骨折之痛苦，被告甲○○
      護理之家所提供之照護服務顯然不符合應有之專業水準，
      依消保法第7條第3項之規定，被告甲○○護理之家應負賠
      償責任，縱認該護理之家並無過失，則原告丙○○於護理
      之家接受照護，無端出現骨折傷害，亦應依消保法之規定
      負賠償責任。被告丁○○為專業之復健師，明知原告丙○○長期臥床，身體虛弱，應於復健、推拿之過程中注意原
      告之身體狀況，惟被告丁○○仍疏於注意，施力不當，造
      成原告骨折，被告丁○○應依民法第184條第1項負侵權行
      為損害賠償責任。而被告丁○○為被告甲○○護理之家所
      僱用之復健師，於實施復健過程中致損害於原告，依民法
      第188條第1項之規定，被告甲○○護理之家應連帶負損害
      賠償責任。並請法院就上開委任契約、消費者保護法及侵
      權行為之損害賠償請求權擇一為原告有利之判決。
（四）至請求之金額方面，原告丙○○迄今仍受骨折之苦，且原
      告丙○○因骨折受傷長期臥床無法活動，致腸胃功能低下
      ，僅能靠插管餵食，又無法自行解便，原告丙○○因而深
      受痛苦，爰依民法第195條第1項、第227條之1規定，請求
      精神慰撫金新臺幣（下同）200萬元，並依消保法第51條
      後段規定，請求被告連帶賠償1倍以下之懲罰性賠償金100
      萬元。原告乙○○為原告丙○○之母，雖已年紀老邁，但
      原告丙○○骨折之後，必須隔日即到護理之家探視原告丙○○，並親自以塞劑幫原告丙○○排便，原告乙○○見原
      告丙○○如此痛苦，心如刀割，故依民法第195條第3項規
      定，請求被告連帶賠償80萬元等語。並聲明：(一)被告應連
      帶給付原告丙○○300萬元，及自起訴狀繕本送達之翌日
      起至清償日止，按週年利率5％計算之利息；(二)被告應連
      帶給付原告乙○○80萬元，及自起訴狀繕本送達之翌日起
      至清償日止，按週年利率5％計算之利息；(三)原告願供擔
      保請准宣告假執行。
二、被告則以：
（一）原告告訴丁○○、甲○○涉嫌過失傷害案件，業經臺灣彰
      化地方法院檢察署檢察官為不起訴處分，嗣經臺灣高等法
      院臺中分院檢察署98年度上聲議字第1722號駁回再議。依
      證人劉錦墻醫師及黃思華醫師於偵查中之證述及被告甲○○護理之家之護理紀錄，原告丙○○之髖骨骨折應予被告
      丁○○之復健行為無關。且依據該護理之家之護理紀錄，
      可知護理之家並無任何隱瞞原告丙○○病情未告知家屬之
      事情發生，對原告丙○○之照護並無過失。況依據行政院
      衛生署醫事審議委員會鑑定書，應可證原告丙○○之骨折
      傷害並非被告丁○○為物理治療時所造成，且被告甲○○
      護理之家對原告之照顧亦無過失。
（二）退步言，縱原告丙○○之髖股骨折係於護理之家內造成，
      而認與被告甲○○護理之家之照護有關，然原告丙○○長
      期臥床、嚴重骨質疏鬆，正常之翻身、換尿布等照護行為
      ，縱被告洪宗麟護理之家之病服員或護理人員盡相當之照
      護，亦有可能因原告丙○○本身骨質疏鬆之故造成骨折，
      但翻身、換尿布等照護行為於一般情形下正常人亦或無嚴
      重骨質疏鬆之患者卻不會造成骨折之結果，原告丙○○骨
      折與被告之照護兩者間應無相當因果因果關係存在，是原
      告請求被告等依據侵權行為之損害賠償負擔賠償責任，與
      法不合。
（三）原告丙○○長期臥床，骨質疏鬆嚴重，被告甲○○護理之
      家於發現右膝微腫後即通知其家屬，並先由甲○○醫院醫
      檢查後再轉彰化二基醫院及署立醫院檢查治療，對於照顧
      原告丙○○並無過失，原告依據民法第544條之規定請求
      委任契約之損害賠償並無理由。
（四）依據本件原告丙○○家屬乙○○與被告甲○○護理之家所
      簽立之護理合約書，被告護理之家所提供之照顧為：1、
      提供餵食、翻身、洗澡等每日生活上必須之照護；2、每
      月由本院醫師例行檢查身體狀況；3、依照醫囑提供照護
      人因疾病情況而必須之治療；4、依受照護人之需要提供
      基本復健運動及日常生活起居動作訓練；5、提供照護人
      身體需要之飲食；6、提供必要之休閒活動及戶外適應等
      ，被告甲○○護理之家之病服員於發現原告丙○○右膝微
      腫即先由甲○○醫院醫師檢查，通知家屬嗣再轉診二基、
      署彰二院，積極採取送醫診治，被告甲○○護理之家所提
      供之服務合於契約約定且無欠缺通常可合理期待之安全性
      。再者，消費者保護法第7條第1項、第3項所定商品製造
      人或服務提供人之無過失責任，仍應其商品或服務之缺陷
      與損害結果間有相當因果關係為必要，且其因果關係之存
      在仍應由主張權利者負舉證責任，而無同法第7條之1第1
      項規定之適用，而原告並無證據可證明被告甲○○護理之
      家之人員有放任原告骨折，遲未送醫之情形亦或骨折之傷
      害為被告甲○○護理之家所造成，應不得僅以原告丙○○
      係在甲○○護理之家照護下發生髖骨骨折，即認為原告丙○○之傷害與被告之照護間當然有因果關係。從而，原告
      主張被告甲○○護理之家應依消費者保護法第7條第3項之
      規定，賠償其所受損害，實有不合。
（五）退萬步言，暫不論被告等對原告丙○○所受傷害結果之發
      生有無過失，原告丙○○請求精神慰撫金200萬元及懲罰
      性賠償金100萬元及賠償原告法定代理人精神賠償80萬元
      ，實有過高，有欠允妥等語，並聲明：(一)原告之訴駁回；
      (二)如受不利之判決，被告願供擔保請准宣告假執行。
三、查原告丙○○於92年5月8日經法院宣告禁治產，並由其母即
    原告乙○○監護。被告甲○○護理之家對原告丙○○有契約
    上之照護義務，被告甲○○為甲○○護理之家之負責人，被
    告丁○○則為甲○○護理之家之復健師。原告丙○○於被告
    甲○○護理之家接受照顧期間，於96年9月3日經被告甲○○
    護理之家將原告丙○○送至彰化基督教醫院二林分院診斷後
    ，發現原告丙○○右腳股骨頸骨折。嗣原告丙○○之妹陳秀
    姿對被告丁○○、甲○○提出過失傷害告訴（按：陳秀姿為
    代行告訴人），經彰化地方法院檢察署（下稱彰化地檢署）
    檢察官偵查後認均犯罪嫌疑不足，而以97年度偵字第10676
    號為不起訴處分，經陳秀姿聲請再議後，經臺中高等法院臺
    中分院檢察署（下稱臺中高分檢）以98年度上聲議字第1722
    號處分書駁回再議而告確定等情，為兩造所不爭執，並經本
    院調閱彰化地檢署97年度偵字第10676偵查卷宗核對屬實，
    並有戶籍謄本、甲○○護理之家護理合約書、診斷證明書、
    彰化地檢署檢察官97年度偵字第10676號不起訴處分、臺中
    高分檢98年度上聲議字第1722號處分書各1份附卷可考，堪
    信為真實。
四、原告主張被告甲○○護理之家受委任照顧原告丙○○，但原
    告丙○○因該護理之家雇用之員工被告丁○○之推拿行為致
    右腳股骨頸骨折，除被告丁○○應負民法第184條第1項侵權
    行為損害賠償責任，被告甲○○護理之家亦應依民法第544
    條、第188條第1項之規定負損害賠償責任。況原告丙○○於
    護理之家接受照護，無端出現骨折傷害，縱認該護理之家並
    無過失，亦應依消保法第7條之規定負損害賠償責任等語，
    為被告所否認，並以前揭情詞置辯。茲就兩造爭執析述如下
    ：
（一）原告主張被告丁○○應依民法第184條負侵權行為損害賠
      償責任；被告甲○○護理之家應依民法第544條負債務不
      履行之損害賠償責任及依第188條之規定與負被告丁○○
      連帶負損害賠償責任，均非有據：
  １、按當事人主張有利於己之事實者，就其事實有舉證之責任
      。民事訴訟法第277條前段定有明文。所謂舉證係指就爭
      訟事實提出足供法院對其所主張者為有利認定之證據而言
       ，若所舉證據，不能對其爭訟事實為相當之證明，自無
      從認定其主張為真正。次按損害賠償之債，以有損害之發
      生及有責任原因之事實，並二者之間，有相當因果關係為
      成立要件。故原告所主張損害賠償之債，如不合於此項成
      立要件者，即難謂有損害賠償請求權存在（最高法院48年
      臺上字第481號判例意旨參照）。
  ２、原告起訴時雖主張原告丙○○之右腳股骨頸骨折係被告甲○○護理之家雇用之被告丁○○對原告丙○○施以復健、
      推拿所造成，惟查，證人即彰化基督教醫院二林分院骨科
      醫師劉錦墻於彰化地檢署97年度偵字第10676號過失傷害
      案件偵查中到庭具結證稱：「（當時你看這病人骨折，是
      否能判斷骨折是何時發生的？）沒辦法。」、「（髖骨發
      生骨折，臨床照護容不容易發現？）這要看年紀，這差很
      多，髖骨骨折是很痛的，但也要看年紀，有些年紀大的，
      斷了自己也不曉得，有些病人90幾歲，也不會感覺到疼痛
      ，所以家屬也不會要求開刀。」、「（髖骨骨折除了疼痛
      外，臨床上是否有其它臨床徵狀？）會腫，2、3天後會瘀
      血。」、「（會腫，大概是幾天後會有的徵狀？）馬上就
      會腫，但肥胖的人比較不容易發現。」等語，而被告丁○○於96年8月份最後1次對原告丙○○為復健治療之日期為
      96年8月24日，此有儒林物理治療所98年8月病患登記表影
      本附卷可考（見彰化地檢署97年度他字第298號偵查卷第
      41頁），觀諸甲○○醫院附設護理之家護理紀錄，被告丁○○對原告丙○○復健後之第3日即96年8月27日並無記載
      被害人右腳有腫及瘀血之情形，護理記錄係於96年9月1日
      始記載「病服員告知予（為丙○○）換尿布時感覺個案（
      即丙○○）表情怪怪的，檢查時右膝微腫，彎曲時有疼痛
      感..」等語，有該護理紀錄影本在卷（見彰化地檢署97年
      度偵字第10676號偵查卷第251頁反面）可參，是以護理之
      家病服員係於96年9月1日為原告丙○○換尿布時始發現其
      右膝微腫、彎曲時疼痛，然原告丙○○每天均會由護理之
      家之病服員為其更換尿布，苟係被告丁○○於96年8月24
      日對原告丙○○之復健治療造成原告丙○○之右腳髖骨骨
      折，則依證人劉錦墻醫師上開證述，原告丙○○之右腳應
      馬上會腫，且於2至3天後會有瘀血現象，此時病服員應會
      立即發現原告丙○○右腳腫及瘀血之現象，而告知護理人
      員，並由護理人員將該等情形記載予護理紀錄上，豈會96
      年8月27日之護理記錄並無記載，遲至96年9月1日護理紀
      錄上才為前述記載，且證人劉錦墻醫師亦證稱無法判斷原
      告丙○○之骨折是何時發生，業如前述，足見原告逕謂原
      告丙○○之右腳股骨頸骨折係被告丁○○對原告丙○○施
      以復健、推拿所造成等語，洵非可採。
  ３、又造成原告丙○○右腿股骨頸骨折之原因很多，而原告丙○○本身患有嚴重之骨質疏鬆，其自己之行為或外力介入
      均有可能造成右腿股骨頸骨折乙情，業經證人即秀傳紀念
      醫院放射科醫師黃思華於彰化地檢署97年度偵字第10676
      號過失傷害案件偵查中到庭具結證述：伊每個禮拜六下午
      會到甲○○醫院看X光片，從病患丙○○之X光片（96年9
      月3日）很清楚看到骨皮質亮背景暗，是骨質疏鬆，看X光
      是參考而已，加上經驗，病患丙○○有骨質疏鬆，且光看
      X 光片，丙○○之骨質疏鬆是嚴重的等語明確（見彰化地
      檢署97年度他字第298號偵查卷第52頁），並據證人即彰
      化基督教醫院二林分院骨科醫師劉錦墻於上開過失傷害案
      件中到庭具結證稱：「（【提示彰基二林分院96年9月3日
      丙○○病歷】是你看診的嗎？）她送到急診，急診科醫師
      有送她去照X光，並叫我下去看診，發現她右邊髖骨有骨
      折，也就是股骨頸有骨折。」、「（為何會造成髖骨有骨
      折？）原因很多，人的生命比較長，有些人在安養中心躺
      了很久。」、「（是否有外力介入才會造成髖骨骨折或者
      骨質疏鬆後造成髖骨骨折？）從X光看，病人骨質很疏鬆
      。病人自己的行為或外力介入都有可能造成髖骨骨折，這
      個在平常常碰到。」等語綦詳（見彰化地檢署97年度他字
      第298號偵查卷第50頁），自不能以原告丙○○於接受被
      告甲○○護理之家照顧期間右腿股骨頸骨折，即遽認原告
      丙○○之骨折係因被告丁○○之實施復健行為或被告甲○○護理之家照護所致。
  ４、此外，行政院衛生署醫事審議委員會鑑定結果亦認：「(一)
      根據病人之X光攝影檢查，因病人是長期臥病在床，其股
      骨頸骨折之原因可係因骨質疏鬆所導致。嚴重之骨質疏鬆
      再加上施於髖部外力（如撞擊、跌倒、不當及過度之髖關
      節活動等），皆有可能導致骨折。復健過程中如有施諸於
      髖關節不當及過度之力量，亦可能造成骨折，若僅實施如
      熱敷等復健是不會造成骨折。(二)依就診紀錄，無法判斷骨
      折之正確時間，無法判斷是否有延誤就醫之情形。(三)一般
      意識清醒之病患，因移動骨折部位會造成疼痛，看護人員
      若移動病人右側髖部，應可察覺病人有疼痛不適之表情。
      但因病人是智障，且長期臥病在床，溝通不良之情況下，
      有可能不易查覺。(四)股骨頸骨折有標準之醫治流程，通常
      大部分股骨頸骨折是需要安排住院接受手術治療，但若病
      人狀況不適合上麻醉接受手術時（如病人內科病情嚴重、
      生命徵候不穩定、智能退化合併臥床不良於行），則可考
      慮採取保守治療（非手術治療）。此病人是智障，且長期
      臥床，如能控制疼痛，可不用手術。故甲○○醫院及彰化
      基督教醫院二林分院醫師，並未違反醫療常規。」等語，
      有該委員會於98年7月9日以衛署醫字第0980208398號函附
      第0000000鑑定書1份附卷可考（見彰化地檢署檢察官97年
      度偵字第10676偵查號第311至313頁）。
  ５、從而，本件依相關證據資料，並不能證明被告丁○○之復
      健行為及被告甲○○護理之家之照護有何疏失，亦不能證
      明被告丁○○之復健行為及被告甲○○護理之家之照護與
      原告丙○○之骨折間有相當因果關係，參以原告於本院所
      提出之準備書(一)狀陳明：「更正原告起訴主張之事實為：
      『原告於被告護理之家接受照顧期間，於96年8-9月間，
      不知何故導致原告受有右腳骨頸骨折之傷害。』，則原告
      既自稱造成原告丙○○骨折之原因不明，揆諸首揭說明，
      其依侵權行為法則，請求被告丁○○及被告甲○○護理之
      家負連帶損害賠償責任，或依債務不履行之法律關係，請
      求被告甲○○負損害賠償責任，均非可採。
（二）原告主張甲○○護理之家應依消費者保護法第7條第3項規
      定，負損害賠償責任，亦非有據：
  １、按消費者保護法第7條第1項定：「從事設計、生產、製造
      商品或提供服務之企業經營者，於提供商品流通進入市場
      ，或提供服務時，應確保該商品或服務，符合當時科技或
      專業水準可合理期待之安全性。」，同條第3項復規定：
      「企業經營者違反前二項規定，致生損害於消費者或第三
      人時，應負連帶損害賠償責任。但企業經營者能證明其無
      過失者，法院得減輕其賠償責任。」。本件原告另主張甲○○護理之家屬消費者保護法第2條第2款所稱之「企業經
      營者」，對於其違反同法第7條第1項致生損害於消費者之
      情形，自應依同條第3項規定負無過失之賠償責任。而被
      告甲○○護理之家則否認其所提供之照護服務有欠缺可合
      理期待之安全性，且認原告無法證明原告丙○○之傷害與
      被告之照護間有何相當因果關係。
  ２、依本件護理合約書所載，被告甲○○護理之家僅提供餵食
      、翻身、洗澡等每日生活上必須之照顧，並安排醫師例行
      檢查受照顧人之身體狀況，及依醫囑提供因疾病情況必須
      之治療、基本復健運動及日常生活起居動作訓練、提供必
      要之休閒活動及戶外適應等；且於受照護人疾病情況有惡
      化、罹患其他疾病或有其他意外事故時，護理之家應將受
      照護人送往甲○○醫院或被告甲○○護理之家認同之醫院
      接受診療，並應通知乙○○、陳秀圓或其指定之聯絡人（
      見97年度偵字第10676號偵查卷第288頁反面）。從而，被
      告甲○○護理之家所提供者僅屬對於受照護人之單純居家
      生活照顧，固屬消費者保護法第2條第2款所定之企業經營
      者，且企業經營者主張其商品於流通進入市場，或其服務
      於提供時，符合當時科技或專業水準可合理期待之安全性
      者，固應依消費者保護法第7條之1第1項規定負舉證責任
      ，惟消費者保護法第7條第3項所定之無過失責任，並非絕
      對責任或結果責任，仍應以商品或服務欠缺依科技或專業
      水準通常可合理期待之安全性，且其缺陷並與損害結果間
      有相當因果關係時，始得責令商品製造人或服務提供人負
      擔損害賠償責任，且其因果關係之存在仍應由主張權利者
      負舉證責任，而無同法第7條之1第1項規定之適用。
  ３、經查，依卷附之甲○○醫院附設護理之家護理紀錄上所載
      ：「病服員於96年9月1日為原告丙○○換尿布時感覺原告
      丙○○表情怪怪的，檢查時右膝微腫，彎曲時有疼痛感，
      …經醫師診視右膝無異樣，有照X光和抽血檢查。9月3日
      復健師來電告知家人（指原告丙○○）內收的姿勢不一樣
      ，且碰到家人的腳反應較激烈，…本院（指被告甲○○醫
      院）醫生來電，X光片顯示股骨有閉鎖性骨折情形，需至
      二基醫院進一步診視，…家人由醫護人員陪同至二基醫院
      ，予二基醫生診視，醫生不建議開刀，開立止痛劑，並囑
      翻身動作及其他日常照護宜輕柔，……並讓家人轉回護理
      之家，繼續照顧。9月9日經醫生診視後，右髖骨骨折疼痛
      厲害，與家屬討論過後送至署彰。9月29日家人狀況可，
      經署彰醫生診視後，精神可，出院帶藥7天，現臥床休息
      」等情，亦有該護理紀錄及轉診單等影本附卷（見97年度
      偵字第10676號偵查卷第251頁反面、252頁正面及97年度
      他字第298號偵查卷第62頁、65頁）可參，是甲○○護理
      之家於96年9月1日察覺原告丙○○右膝有異樣後，有請醫
      師診視，並於9月3日轉診至財團法人彰化基督教醫院二林
      分院檢查治療，復於9月9日轉診至行政院衛生署彰化醫院
      檢查治療，則被告甲○○護理之家發覺原告丙○○有異樣
      時，確有將原告丙○○送醫診療，亦未見有隱瞞家屬之情
      事，被告甲○○護理之家已盡照護責任，其所提供之服務
      難謂有欠缺依其專業水準通常可合理期待之安全性。而行
      政院衛生署醫事審議委員會鑑定結果亦認為「...依就診
      紀錄，無法判斷骨折之正確時間，無法判斷是否有延誤就
      醫之情形。一般意識清醒之病患，因移動骨折部位會造成
      疼痛，看護人員若移動病人右側髖部，應可察覺病人有疼
      痛不適之表情。但因病人是智障，且長期臥病在床，溝通
      不良之情況下，有可能不易查覺。...故甲○○醫院並未
      違反醫療常規。」等情，業如前述，更難認為甲○○護理
      之家對於原告丙○○所提供之服務，確已欠缺合理之安全
      性。況消費者保護法第7條第1項、第3項所定商品製造人
      或服務提供人之無過失責任，仍應其商品或服務之缺陷與
      損害結果間有相當因果關係為必要，且其因果關係之存在
      仍應由主張權利者負舉證責任，而無同法第7條之1第1項
      規定之適用。本件原告就其主張被告甲○○護理之家所提
      供之照護服務有欠缺可合理期待之安全性與原告丙○○之
      右腳股骨頸骨折間之因果關係，並未能舉證以實其說，僅
      以其係在被告甲○○護理之家照護下發生上開病症，即認
      為當然有因果關係，並無可採。從而，原告主張被告甲○○護理之家應依消費者保護法第7條第3項之規定，賠償其
      所受損害，經核亦無理由。
五、綜上所述，原告主張被告甲○○護理之家受委任照顧原告丙○○，但原告丙○○因該護理之家雇用之員工被告丁○○之
    推拿行為致右腳股骨頸骨折，是被告丁○○、甲○○護理之
    家均應負損害賠償責任，且原告丙○○於護理之家接受照護
    ，被告甲○○護理之家亦應依消保法第7條之規定負損害賠
    償責任等語，洵非可採。則原告主張被告丁○○應負民法第
    184條第1項侵權行為損害賠償責任，被告甲○○護理之家亦
    應依民法第544條、第188條第1項及消保法第7條之規定負損
    害賠償責任，請求被告連帶給付原告丙○○300萬元，及自
    起訴狀繕本送達之翌日起至清償日止，按週年利率5％計算
    之利息；另請求被告應連帶給付原告乙○○80萬元，及自起
    訴狀繕本送達之翌日起至清償日止，按週年利率5％計算之
    利息，為無理由，不應准許，應予駁回。原告之訴既經駁回
    ，其假執行之聲請亦失所附麗，應併予駁回。
六、原告訴訟代理人雖聲請調閱原告丙○○於94年至96年10月份
    入住被告甲○○護理之家所有護理紀錄及向彰化縣衛生局函
    調被告被告甲○○護理之家有無任何違規紀錄，已證明被告
    甲○○護理之家提衝之服務有無符合當時專業水準云云，惟
    查原告丙○○於94年至96年10月份入住被告甲○○護理之家
    所有護理紀錄已附於本院依職權調閱之97年度偵字第10676
    號偵查卷卷內（見該偵查卷第246頁至253頁反面），況尚難
    逕以被告甲○○護理之家有無違規紀錄即據以推認本件事發
    當時該護理之家提供之服務有無欠缺依其專業水準通常可合
    理期待之安全性，且原告復始終未能舉證原告丙○○之右腳
    股骨頸骨折與被告甲○○護理之家所提供之照護服務有因果
    關係，是以原告訴訟代理人此一聲請本院認無調查必要。兩
    造其餘之攻擊防禦方法及所提之證據，核與判決結果不生影
    響，爰毋庸一一論述，併此敘明。
七、訴訟費用負擔之依據：民事訴訟法第78條。
中    華    民    國    98    年    12    月    23    日
                  民事第三庭    法  官  尚安雅
以上正本係照原本作成。
如對判決上訴，應於判決送達後20日內向本院提出上訴狀（須附
繕本）。
中    華    民    國    98    年    12    月    29    日
                                書記官  陳文俊


司法院資訊處製作；財團法人民間司法改革基金會備份。
